臺灣臺中地方法院刑事裁定
111年度聲字第1766號
聲  請  人  臺灣臺中地方檢察署檢察官
受  刑  人  劉煒生


上列聲請人因受刑人數罪併罰有二裁判以上，聲請定其應執行之
刑（111年度執聲字第1257號），本院裁定如下：
    主    文
劉煒生犯如附表所示各罪所處之刑，應執行有期徒刑伍月，如易
科罰金，以新臺幣壹仟元折算壹日。
    理    由
一、聲請意旨略以：受刑人劉煒生犯數罪，先後經判決確定如附
    表，爰依刑事訴訟法第477條第1項、刑法第53條及第51條第
    5款規定，併請依刑法第41條第1項、第8項，諭知易科罰金
    之折算標準等語。
二、按裁判確定前犯數罪者，併合處罰之。數罪併罰，有二裁判
    以上，分別宣告多數有期徒刑者，於各刑中之最長期以上，
    各刑合併之刑期以下，定其刑期，但不得逾30年，刑法第50
    條、第53條、第51條第5款分別定有明文。又犯最重本刑為5
    年以下有期徒刑以下之刑之罪，而受6月以下有期徒刑或拘
    役之宣告者，得以新臺幣1千元、2千元或3千元折算1日，易
    科罰金，同法第41條第1項前段亦有明文。次按定應執行之
    刑，應由犯罪事實最後判決之法院檢察官聲請該法院依法裁
    定之，不能因犯罪之一部分所科之刑業經執行完畢，而認檢
    察官之聲請為不合法，予以駁回。至已執行部分，檢察官於
    指揮執行時應如何處理係另一問題，與定應執行刑之裁定無
    涉（最高法院88年度台抗字第325號裁判意旨參照）。
三、查受刑人劉煒生前於民國110年間因違反毒品危害防制條例
    案件，經本院以111年度豐簡字第112號判決判處有期徒刑3
    月，如易科罰金，以新臺幣1千元折算1日確定（如附表編號
    1所示）；又於110年間因違反毒品危害防制條例案件，經本
    院以111年度豐簡字第176號判決判處有期徒刑3月，如易科
    罰金，以新臺幣1千元折算1日確定（如附表編號2所示）等
    情，有上開判決書、臺灣高等法院被告前案紀錄表各1份在
    卷可稽。茲檢察官聲請定其應執行之刑，經核與法律規定相
    符，應予准許。
四、次按數罪併罰之定應執行之刑，係出於刑罰經濟與責罰相當
    之考量，並非予以犯罪行為人或受刑人不當之利益，為一種
    特別的量刑過程，相較於刑法第57條所定科刑時應審酌之事
    項係對一般犯罪行為之裁量，定應執行刑之宣告，乃對犯罪
    行為人本身及所犯各罪之總檢視，除應考量行為人所犯數罪
    反應出之人格特性，並應權衡審酌行為人之責任與整體刑法
    目的，包含各別刑罰規範之目的、輕重罪間體系之平衡、整
    體犯罪非難評價、各行為彼此間之偶發性、與被告前科之關
    聯性、各行為所侵害法益之專屬性或同一性、數罪對法益侵
    害之加重效應、罪數所反映之被告人格特性與犯罪傾向、社
    會對特定犯罪例如一再殺人或販毒行為處罰之期待等因素，
    在量刑權之法律拘束性原則下，依刑法第51條第5款之規定
    ，採限制加重原則，以宣告各刑中之最長期為下限，各刑合
    併之刑期為上限，但最長不得逾30年，資為量刑自由裁量權
    之外部界限，並應受法秩序理念規範之比例原則、平等原則
    、責罰相當原則、重複評價禁止原則等自由裁量權之內部抽
    象價值要求界限之支配，使以輕重得宜，罰當其責，俾符合
    法律授與裁量權之目的，以區別數罪併罰與單純數罪之不同
    ，兼顧刑罰衡平原則（最高法院96年度台上字第7583號、10
    0年度台上字第21號判決意旨參照）。再者，法院於酌定執
    行刑時，不得違反刑法第51條之規定，並應體察法律規範之
    目的，謹守法律內部性界限，以達刑罰經濟及恤刑之目的。
    法院依刑法第51條第5款定執行刑者，宜注意刑罰邊際效應
    隨刑期而遞減及行為人所生痛苦程度隨刑期而遞增之情形，
    並考量行為人復歸社會之可能性，妥適定執行刑。執行刑之
    酌定，並宜綜合考量行為人之人格及各罪間之關係；審酌各
    罪間之關係時，宜綜合考量數罪侵害法益之異同、對侵害法
    益之加重效應及時間、空間之密接程度，各罪間之獨立程度
    較高者，法院宜酌定較高之執行刑，但仍宜注意維持輕重罪
    間刑罰體系之平衡。
五、本院審酌受刑人所犯如附表所示之罪，均為違反毒品危害防
    制條例之施用第二級毒品罪，罪質相同，應係受刑人對於毒
    品之成癮依賴、心理受制未能戒絕自拔所致，對該類多次施
    用毒品犯罪施以刑罰之邊際效應，通常均有所遞減，定刑時
    若未予以適度減輕，則行為人所生痛苦程度可能隨刑期而遞
    增，不利於日後復歸社會，惟仍應具有相當儆醒受刑人之效
    果，並斟酌本件對全體犯罪應予之整體非難評價程度，暨考
    量各該犯罪合併後之不法內涵、罪責原則及合併刑罰所生效
    果等情狀，並斟酌本件對全體犯罪應予之整體非難評價程度
    ，暨前述各罪定應執行刑之外部界限（各宣告刑中刑期最長
    之有期徒刑3月以上，各刑合併之刑期即有期徒刑6月以下）
    ，及本院前已寄送定應執行刑詢問意見表予受刑人，請受刑
    人於收受後5日內表示意見，該意見調查表於111年6月14日
    送達於受刑人之住所，有本院送達證書在卷可查，然受刑人
    迄今尚未回覆其對應執行刑之意見等一切情狀，爰依法定其
    應執行之刑，並諭知易科罰金之折算標準。至如附表編號1
    所示之案件雖已執行完畢，有前揭被告前案紀錄表1份在卷
    可查，惟揆諸前揭裁判意旨，此乃檢察官於指揮執行時應予
    扣除已執行刑期之問題，與得否再裁定定其應執行之刑無涉
    ，附此敘明。
六、爰依刑事訴訟法第477條第1項，刑法第53條、第51條第5款
    、第41條第1項前段，裁定如主文。
中　　華　　民　　國　　111 　年　　6 　　月　　30　　日
                  刑事第八庭    法  官  江文玉
上正本證明與原本無異。
如不服本裁定，應於送達後五日內，向本院提出抗告狀。
                                書記官  黃珮華
【附表】
編　　號  1 2 罪　　名  毒品危害防制條例 毒品危害防制條例 宣告刑  有期徒刑3月，如易科罰金新臺幣1千元折算1日。 有期徒刑3月，如易科罰金新臺幣1千元折算1日。 犯罪日期  110年8月15日13時10分許為警採尿前回溯96小時內某時 110年10月27日10時4分 許為警採尿前回溯96小時內某時 偵查(自訴)機關年度案號  臺灣臺中地方檢察署110年度毒偵字第3615號 臺灣臺中地方檢察署111年度毒偵字第722號 最　後 事實審 法院 臺灣臺中地方法院 臺灣臺中地方法院  案號 111年度豐簡字第112號 111年度豐簡字第176號  判決日期 111年03月17日 111年4月12日（聲請書附表誤載為111年3月7日應予更正） 確　定 判　決 法院 臺灣臺中地方法院 臺灣臺中地方法院  案號 111年度豐簡字第112號 111年度豐簡字第176號  確定日期 111年04月12日 111年05月10日 備註  臺中地檢111年度執字第4897號（已執畢） 臺中地檢111年度執字第6255號